{"present": {"1 Singular": {"Affirmative": "sceimhl\u00edm", "Question": "an sceimhl\u00edm?", "Negative": "n\u00ed sceimhl\u00edm"}, "2 Singular": {"Affirmative": "sceimhl\u00edonn t\u00fa", "Question": "an sceimhl\u00edonn t\u00fa?", "Negative": "n\u00ed sceimhl\u00edonn t\u00fa"}, "3 Singular": {"Male": {"Affirmative": "sceimhl\u00edonn s\u00e9", "Question": "an sceimhl\u00edonn s\u00e9?", "Negative": "n\u00ed sceimhl\u00edonn s\u00e9"}, "Female": {"Affirmative": "sceimhl\u00edonn s\u00ed", "Question": "an sceimhl\u00edonn s\u00ed?", "Negative": "n\u00ed sceimhl\u00edonn s\u00ed"}}, "1 Plural": {"Compressed": {"Affirmative": "sceimhl\u00edmid", "Question": "an sceimhl\u00edmid?", "Negative": "n\u00ed sceimhl\u00edmid"}, "Extended": {"Affirmative": "sceimhl\u00edonn muid", "Question": "an sceimhl\u00edonn muid?", "Negative": "n\u00ed sceimhl\u00edonn muid"}}, "2 Plural": {"Affirmative": "sceimhl\u00edonn sibh", "Question": "an sceimhl\u00edonn sibh?", "Negative": "n\u00ed sceimhl\u00edonn sibh"}, "3 Plural": {"Affirmative": "sceimhl\u00edonn siad", "Question": "an sceimhl\u00edonn siad?", "Negative": "n\u00ed sceimhl\u00edonn siad"}, "Passive": {"Affirmative": "sceimhl\u00edtear", "Question": "an sceimhl\u00edtear?", "Negative": "n\u00ed sceimhl\u00edtear"}}, "future": {"1 Singular": {"Affirmative": "sceimhleoidh m\u00e9", "Question": "an sceimhleoidh m\u00e9?", "Negative": "n\u00ed sceimhleoidh m\u00e9"}, "2 Singular": {"Affirmative": "sceimhleoidh t\u00fa", "Question": "an sceimhleoidh t\u00fa?", "Negative": "n\u00ed sceimhleoidh t\u00fa"}, "3 Singular": {"Male": {"Affirmative": "sceimhleoidh s\u00e9", "Question": "an sceimhleoidh s\u00e9?", "Negative": "n\u00ed sceimhleoidh s\u00e9"}, "Female": {"Affirmative": "sceimhleoidh s\u00ed", "Question": "an sceimhleoidh s\u00ed?", "Negative": "n\u00ed sceimhleoidh s\u00ed"}}, "1 Plural": {"Compressed": {"Affirmative": "sceimhleoimid", "Question": "an sceimhleoimid?", "Negative": "n\u00ed sceimhleoimid"}, "Extended": {"Affirmative": "sceimhleoidh muid", "Question": "an sceimhleoidh muid?", "Negative": "n\u00ed sceimhleoidh muid"}}, "2 Plural": {"Affirmative": "sceimhleoidh sibh", "Question": "an sceimhleoidh sibh?", "Negative": "n\u00ed sceimhleoidh sibh"}, "3 Plural": {"Affirmative": "sceimhleoidh siad", "Question": "an sceimhleoidh siad?", "Negative": "n\u00ed sceimhleoidh siad"}, "Passive": {"Affirmative": "sceimhleofar", "Question": "an sceimhleofar?", "Negative": "n\u00ed sceimhleofar"}}, "past": {"1 Singular": {"Affirmative": "sceimhligh m\u00e9", "Question": "ar sceimhligh m\u00e9?", "Negative": "n\u00edor sceimhligh m\u00e9"}, "2 Singular": {"Affirmative": "sceimhligh t\u00fa", "Question": "ar sceimhligh t\u00fa?", "Negative": "n\u00edor sceimhligh t\u00fa"}, "3 Singular": {"Male": {"Affirmative": "sceimhligh s\u00e9", "Question": "ar sceimhligh s\u00e9?", "Negative": "n\u00edor sceimhligh s\u00e9"}, "Female": {"Affirmative": "sceimhligh s\u00ed", "Question": "ar sceimhligh s\u00ed?", "Negative": "n\u00edor sceimhligh s\u00ed"}}, "1 Plural": {"Compressed": {"Affirmative": "sceimhl\u00edomar", "Question": "ar sceimhl\u00edomar?", "Negative": "n\u00edor sceimhl\u00edomar"}, "Extended": {"Affirmative": "sceimhligh muid", "Question": "ar sceimhligh muid?", "Negative": "n\u00edor sceimhligh muid"}}, "2 Plural": {"Affirmative": "sceimhligh sibh", "Question": "ar sceimhligh sibh?", "Negative": "n\u00edor sceimhligh sibh"}, "3 Plural": {"Compressed": {"Affirmative": "sceimhligh siad", "Question": "ar sceimhligh siad?", "Negative": "n\u00edor sceimhligh siad"}, "Extended": {"Affirmative": "sceimhl\u00edodar", "Question": "ar sceimhl\u00edodar?", "Negative": "n\u00edor sceimhl\u00edodar"}}, "Passive": {"Affirmative": "sceimhl\u00edodh", "Question": "ar sceimhl\u00edodh?", "Negative": "n\u00edor sceimhl\u00edodh"}}, "condi": {"1 Singular": {"Affirmative": "sceimhleoinn", "Question": "an sceimhleoinn?", "Negative": "n\u00ed sceimhleoinn"}, "2 Singular": {"Affirmative": "sceimhleof\u00e1", "Question": "an sceimhleof\u00e1?", "Negative": "n\u00ed sceimhleof\u00e1"}, "3 Singular": {"Male": {"Affirmative": "sceimhleodh s\u00e9", "Question": "an sceimhleodh s\u00e9?", "Negative": "n\u00ed sceimhleodh s\u00e9"}, "Female": {"Affirmative": "sceimhleodh s\u00ed", "Question": "an sceimhleodh s\u00ed?", "Negative": "n\u00ed sceimhleodh s\u00ed"}}, "1 Plural": {"Compressed": {"Affirmative": "sceimhleoimis", "Question": "an sceimhleoimis?", "Negative": "n\u00ed sceimhleoimis"}, "Extended": {"Affirmative": "sceimhleodh muid", "Question": "an sceimhleodh muid?", "Negative": "n\u00ed sceimhleodh muid"}}, "2 Plural": {"Affirmative": "sceimhleodh sibh", "Question": "an sceimhleodh sibh?", "Negative": "n\u00ed sceimhleodh sibh"}, "3 Plural": {"Compressed": {"Affirmative": "sceimhleoid\u00eds", "Question": "an sceimhleoid\u00eds?", "Negative": "n\u00ed sceimhleoid\u00eds"}, "Extended": {"Affirmative": "sceimhleodh siad", "Question": "an sceimhleodh siad?", "Negative": "n\u00ed sceimhleodh siad"}}, "Passive": {"Affirmative": "sceimhleofa\u00ed", "Question": "an sceimhleofa\u00ed?", "Negative": "n\u00ed sceimhleofa\u00ed"}}, "imper": {"1 Singular": {"Affirmative": "sceimhl\u00edm!", "Negative": "n\u00e1 sceimhl\u00edm!"}, "2 Singular": {"Affirmative": "sceimhligh!", "Negative": "n\u00e1 sceimhligh!"}, "3 Singular": {"Male": {"Affirmative": "sceimhl\u00edodh s\u00e9!", "Negative": "n\u00e1 sceimhl\u00edodh s\u00e9!"}, "Female": {"Affirmative": "sceimhl\u00edodh s\u00ed!", "Negative": "n\u00e1 sceimhl\u00edodh s\u00ed!"}}, "1 Plural": {"Compressed": {"Affirmative": "sceimhl\u00edmis!", "Negative": "n\u00e1 sceimhl\u00edmis!"}, "Extended": {"Affirmative": "sceimhl\u00edodh muid!", "Negative": "n\u00e1 sceimhl\u00edodh muid!"}}, "2 Plural": {"Affirmative": "sceimhl\u00edg\u00ed!", "Negative": "n\u00e1 sceimhl\u00edg\u00ed!"}, "3 Plural": {"Compressed": {"Affirmative": "sceimhl\u00edd\u00eds!", "Negative": "n\u00e1 sceimhl\u00edd\u00eds!"}, "Extended": {"Affirmative": "sceimhl\u00edodh siad!", "Negative": "n\u00e1 sceimhl\u00edodh siad!"}}, "Passive": {"Affirmative": "sceimhl\u00edtear!", "Negative": "n\u00e1 sceimhl\u00edtear!"}}, "pastConti": {"1 Singular": {"Affirmative": "sceimhl\u00ednn", "Question": "an sceimhl\u00ednn?", "Negative": "n\u00ed sceimhl\u00ednn"}, "2 Singular": {"Affirmative": "sceimhl\u00edte\u00e1", "Question": "an sceimhl\u00edte\u00e1?", "Negative": "n\u00ed sceimhl\u00edte\u00e1"}, "3 Singular": {"Male": {"Affirmative": "sceimhl\u00edodh s\u00e9", "Question": "an sceimhl\u00edodh s\u00e9?", "Negative": "n\u00ed sceimhl\u00edodh s\u00e9"}, "Female": {"Affirmative": "sceimhl\u00edodh s\u00ed", "Question": "an sceimhl\u00edodh s\u00ed?", "Negative": "n\u00ed sceimhl\u00edodh s\u00ed"}}, "1 Plural": {"Compressed": {"Affirmative": "sceimhl\u00edmis", "Question": "an sceimhl\u00edmis?", "Negative": "n\u00ed sceimhl\u00edmis"}, "Extended": {"Affirmative": "sceimhl\u00edodh muid", "Question": "an sceimhl\u00edodh muid?", "Negative": "n\u00ed sceimhl\u00edodh muid"}}, "2 Plural": {"Affirmative": "sceimhl\u00edodh sibh", "Question": "an sceimhl\u00edodh sibh?", "Negative": "n\u00ed sceimhl\u00edodh sibh"}, "3 Plural": {"Compressed": {"Affirmative": "sceimhl\u00edd\u00eds", "Question": "an sceimhl\u00edd\u00eds?", "Negative": "n\u00ed sceimhl\u00edd\u00eds"}, "Extended": {"Affirmative": "sceimhl\u00edodh siad", "Question": "an sceimhl\u00edodh siad?", "Negative": "n\u00ed sceimhl\u00edodh siad"}}, "Passive": {"Affirmative": "sceimhl\u00edt\u00ed", "Question": "an sceimhl\u00edt\u00ed?", "Negative": "n\u00ed sceimhl\u00edt\u00ed"}}, "subj": {"1 Singular": {"Affirmative": "go sceimhl\u00ed m\u00e9", "Negative": "n\u00e1r sceimhl\u00ed m\u00e9"}, "2 Singular": {"Affirmative": "go sceimhl\u00ed t\u00fa", "Negative": "n\u00e1r sceimhl\u00ed t\u00fa"}, "3 Singular": {"Male": {"Affirmative": "go sceimhl\u00ed s\u00e9", "Negative": "n\u00e1r sceimhl\u00ed s\u00e9"}, "Female": {"Affirmative": "go sceimhl\u00ed s\u00ed", "Negative": "n\u00e1r sceimhl\u00ed s\u00ed"}}, "1 Plural": {"Compressed": {"Affirmative": "go sceimhl\u00edmid", "Negative": "n\u00e1r sceimhl\u00edmid"}, "Extended": {"Affirmative": "go sceimhl\u00ed muid", "Negative": "n\u00e1r sceimhl\u00ed muid"}}, "2 Plural": {"Affirmative": "go sceimhl\u00ed sibh", "Negative": "n\u00e1r sceimhl\u00ed sibh"}, "3 Plural": {"Affirmative": "go sceimhl\u00ed siad", "Negative": "n\u00e1r sceimhl\u00ed siad"}, "Passive": {"Affirmative": "go sceimhl\u00edtear", "Negative": "n\u00e1r sceimhl\u00edtear"}}, "verbal noun": "sceimhli\u00fa", "verbal adjective": "sceimhlithe"}